臺灣臺中地方法院刑事判決　　　　　　　96年度易字第1508號
公　訴　人　臺灣台中地方法院檢察署檢察官
被　　　告　乙○○
上列被告因傷害等案件，經檢察官提起公訴（九十六年度偵字第
四五九九號），本院判決如下：
    主    文
乙○○以強暴之非法方法，剝奪人之行動自由，處有期徒刑參月
，如易科罰金，以新台幣壹仟元折算壹日；又傷害人之身體，處
有期徒刑貳月，如易科罰金，以新台幣壹仟元折算壹日；又傷害
人之身體，處有期徒刑貳月，如易科罰金，以新台幣壹仟元折算
壹日；應執行有期徒刑伍月，如易科罰金，以新台幣壹仟元折算
壹日。
    犯罪事實
一、乙○○與甲○○為男女朋友，兩人經常因細故發生爭吵，乙
    ○○竟為下列行為：（一）於民國九十五年十月十六日晚間
    11時許，在其位於臺中市○區○○○街一段二二四巷三號三
    樓住處房間內，因意見不合與甲○○發生爭吵，甲○○提出
    分手，乙○○因而心生不滿，基於傷害他人身体之犯意，動
    手毆打甲○○一巴掌，見甲○○表示要離開，竟又基於以強
    暴方法剝奪他人行動自由之犯意，將房門自房內鎖住，強行
    阻攔甲○○開門離去，剝奪甲○○之行動自由，並承前開傷
    害他人身體之犯意，揮拳毆打甲○○之脖子，與甲○○發生
    拉扯，並將甲○○推撞牆壁，見甲○○之身體撞擊房間牆壁
    後，跌倒在地，又猛踢甲○○背部，致甲○○受有右趾挫傷
    及左肩部挫傷之傷害，嗣因乙○○之母親聽聞甲○○之呼救
    聲，敲房門要求乙○○開門，乙○○始停手並開門，經乙○
    ○之母親阻止乙○○繼續施暴，甲○○始能順利離開乙○○
    住處，而被剝奪行動自由達三十餘分鐘。（二）於九十六年
    一月八日下午四時許，在上址乙○○房間內，因甲○○擔心
    乙○○趕不及上班，拒絕乙○○載送其返家，乙○○因而惱
    怒，明知甲○○身患卵巢瘤，身體禁不住跌倒或碰撞，竟基
    於傷害他人身體之犯意伸手推開甲○○並拉扯甲○○之左手
    臂，致甲○○左手臂瘀傷，嗣乙○○為表悔過之意，乃表示
    願賠償甲○○新台幣二萬元，並簽發六張本票予甲○○，允
    諾分期賠償。（三）於九十六年一月十二日晚間六、七時許
    ，因甲○○前往臺中市○○路附近乙○○上班之燒烤店，要
    求乙○○給付賠償金，兩人相約於臺中市○○路○○道旁之
    85℃咖啡店前協商，因意見不合又發生爭執，乙○○竟又基
    於傷害他人身體之犯意，動手將甲○○推倒在地，經報警處
    理後乙○○表示會帶甲○○去就醫，並帶甲○○去附近牽機
    車，然警方離去後，乙○○竟又承前開傷害他人身體之犯意
    ，接續動手將甲○○推倒在地，致甲○○受有腹壁挫傷及雙
    手挫傷之傷害。
二、案經甲○○訴由臺中市警察局第一分局報告臺灣台中地方法
    院檢察署檢察官偵查起訴。
    理  由
一、訊據被告乙○○對於上開犯罪事實欄（一）及（二）所示之
    剝奪告訴人甲○○之行動自由及傷害犯行，於本院審理中供
    認不諱，惟否認有於事實欄（三）所載之時地傷害告訴人甲
    ○○之犯行，其否認部分辯稱：九十六年一月十二日告訴人
    到伊店裡說其懷孕，伊便要帶告訴人至醫院驗孕，告訴人就
    向伊要錢而發生爭執，告訴人並拿安全帽打伊，在搶安全帽
    過程中告訴人自己跌倒云云。惟查：被告確有於九十六年一
    月十二日晚間六、七時許，因告訴人甲○○前往臺中市○○
    路附近乙○○上班之燒烤店，要求乙○○給付賠償金，兩人
    相約於臺中市○○路○○道旁之85℃咖啡店前協商，因意見
    不合又發生爭執，被告如何將告訴人推倒地受傷等情，已據
    証人即告訴人甲○○於檢察官偵查中証述甚詳，並据証人即
    前往現場處理糾紛之員警丁○○於本院審理中到庭結証屬實
    ，即被告在本院九十六年六月十二日言詞辯論時亦供稱：第
    三次（即一月十二日）我們有爭吵，有拉扯，拉扯過程中她
    （指告訴人）有跌倒等語。此外，並有行政院衛生署臺中醫
    院於九十六年一月十三日所開立之診斷證明書乙紙在卷足憑
    ，此部分被告傷害犯行已臻明確，被告否認犯罪事實欄（三
    ）所示之傷害犯行，要屬避就之詞，不足採信。至被告坦承
    如犯罪事實欄（一）（二）所示部分，核與告訴人甲○○及
    証人丙○○於本院審理時証述情節相符，並有健恩堂中醫聯
    合診所診斷書影本、悔過書影本及本票影本等件附卷可按，
    是被告此部分之自白核與事實相符，此部分犯行亦堪以認定
    ，自應依法論科。
二、按以強暴之方法剝奪人之行動自由時，若無傷害之故意，而
    於實施強暴行為之過程中，致被害人受有傷害，乃實施強暴
    之當然結果，固不另論傷害罪。惟妨害自由罪，並非以傷人
    為當然之手段，若行為人另具有傷害故意，且發生傷害結果
    ，自應成立傷害罪名，如經合法告訴，即應負傷害罪責（最
    高法院九十四年度台上字第四七八一號、九十三年度台上字
    第三四一二號判決意旨參照），本件被告乙○○竟九十五年
    十月十六日晚間十一時許，基於傷他人身体之犯意，動手毆
    打甲○○一巴掌，見甲○○表示要離開，竟又基於以強暴方
    法剝奪他人行動自由之犯意，將房門自房內鎖住，強行阻攔
    甲○○開門離去，剝奪甲○○之行動自由，並接續承前開傷
    害之單一犯意，續毆打甲○○成傷，此部分所為係犯刑法第
    三百零二條第一項之妨害自由罪及同法第二百七十七條第一
    項之傷害罪。檢察官起訴事實認此部分被告所為係犯刑法第
    二百七十七條第一項之傷害罪及第三百零四條第一項之強制
    罪，惟已經到庭實行公訴檢察官就妨害自由部分當庭變更起
    訴法條為同法第三百零二條第一項之罪，本院即無庸再變更
    起訴法條，附予敘明。再被告同時同地觸犯上開二罪名，應
    依想像競合犯從較重之妨害自由罪處斷。公訴人認被告所犯
    上開二罪，應分論併罰，其見解似有未洽，併予指明。再被
    告又分別於九十六年一月八日及同年月十二日傷害告訴人甲
    ○○之身体，此部分分別係犯同法第二百七十七條第一項之
    傷害罪。被告所犯上開三罪犯意各別，行為互殊，應分論併
    罰。審酌被告尚無不良犯罪前科，此有被告前案紀錄表在卷
    可按，被告與被害人係男女朋友關係，因雙方情感糾紛而觸
    犯本件之罪，於審理中就大部分犯罪事實坦承犯行，惟尚未
    與被害人達成和解等一切情狀，爰就所犯上開三罪分別量處
    如主文所示之刑及定其應執行刑，並分別諭知易科罰金之折
    算標準，以資懲儆。
據上論斷，應依刑事訴訟法第二百九十九條第一項前段，刑法第
三百零二條第一項、第二百七十七條第一項、第四十一條第一項
前段、第五十一條第五款，刑法施行法第一條之一，判決如主文
。
本案經檢察官戊○○到庭執行職務
中　　華　　民　　國　　96　　年　　6 　　月　　26　　日
                  刑事第二庭   審判長 法  官  林清鈞
                                      法  官  郭書豪
                                      法  官  許金樹
上正本證明與原本無異。
如不服本判決，應於送達後十日內向本院提出上訴狀（須附繕
本），上訴於台灣高等法院台中分院。
                                      書記官  王崑煜
中　　華　　民　　國　　96　　年　　6 　　月　　26　　日
附錄本案論罪科刑法條
中華民國刑法第302條第1項
私行拘禁或以其他非法方法，剝奪人之行動自由者，處 5 年以下
有期徒刑、拘役或 3 百元以下罰金。
中華民國刑法第277條第1項
傷害人之身體或健康者，處 3 年以下有期徒刑、拘役或 1 千元
以下罰金。
